臺灣高等法院臺南分院刑事判決
111年度上易字第6號
上  訴  人  
即  被  告  邱韋誠
0
上列上訴人因過失傷害案件，不服臺灣臺南地方法院110年度易
字第511號中華民國110年10月18日第一審判決（起訴案號：臺灣
臺南地方檢察署110年度偵字第607號），提起上訴，本院判決如
下：
    主  文
上訴駁回。
    事  實
一、邱韋誠於民國109年10月15日中午12時59分許，在臺南市○區
    ○○路00號前，原應注意飼主應防止其所飼養動物無故侵害他
    人之身體，而依當時之情形，並無不能注意之情事，竟疏未
    注意，未確實將其所飼養之惡霸犬以鍊繩牽引，未配戴嘴套
    或採取其他防護措施，致該犬隻突然衝向斯時徒步行經該處
    之蔡○庭（97年4月生，真實姓名年籍詳卷），並咬住蔡○庭
    之足部，造成蔡○庭受有右側大腳趾開放性傷口之傷害。
二、案經蔡○庭訴由臺南市政府警察局第一分局報告臺灣臺南地
    方檢察署檢察官偵查起訴。
    理  由
壹、程序方面：
　　本判決所引用被告以外之人於審判外之言詞或書面陳述，檢
    察官及被告邱韋誠於本案言詞辯論終結前，均同意有證據能
    力（見本院卷第35-37頁），本院審酌上開證據資料製作時
    之情況，尚無違法不當及證明力明顯過低之瑕疵，亦認為以
    之作為證據應屬適當，爰依刑事訴訟法第159條之5規定，認
    均有證據能力。另本判決引用之非供述證據，均依法定程序
    取得，經合法調查程序，與待證事實間復具相當關聯性，無
    不得為證據情形，依刑事訴訟法第158條之4反面解釋，均有
    證據能力。
貳、實體方面：
一、認定事實所憑之證據及理由
　　訊據被告固坦承其所飼養之惡霸犬於前揭時間、地點，未以
    鍊繩牽引，未配戴嘴套，而突然衝向告訴人蔡○庭，並追逐
    告訴人，惟矢口否認有何過失傷害犯行，並辯稱：因為當下
    我有踹狗制止，狗應該沒有接觸到告訴人，我的狗應該未咬
    到告訴人云云。經查：
  ㈠告訴人於前揭時、地遭被告所飼養之惡霸犬咬傷，受有右側
    大腳趾開放性傷口傷害之事實，業經告訴人於警詢及偵查中
    證述明確（見警卷第7至9頁；偵字卷第33至34頁），並有台
    南市立醫院診斷證明書、監視器錄影畫面翻拍照片、現場及
    傷勢照片在卷可佐（見警卷第11至19頁）。衡以告訴人於案
    發後不久之109年10月15日下午3時55分許，即至台南市立醫
    院就診，並無延誤就醫之情形，且經診斷受有右側大腳趾開
    放性傷口之傷害，足見告訴人指述其遭被告所飼養之惡霸犬
    咬傷而受有上開傷勢乙情，即非無據。
  ㈡被告雖辯稱：其所飼養之惡霸犬並未咬到告訴人云云。然經
    原審當庭勘驗現場之監視器錄影畫面，勘驗結果略以：①畫
    面顯示時間109年10月15日中午12時59分38秒：可見畫面左
    下方有一男子（即被告）騎乘機車入鏡，並有回頭往後方看
    的動作，於畫面顯示時間109年10月15日中午12時59分40秒
    ，可見一黑色中型犬（即被告所飼養之惡霸犬，下稱黑狗）
    快步跟隨被告車後，此時被告亦有回頭往後看。②畫面顯示
    時間109年10月15日中午12時59分43秒：可見畫面右上方有2
    名學生自建築物內走出走至人行道上，此時被告騎乘機車經
    過該2名學生身旁，黑狗亦跟在被告後方（畫面左下角）。③
    畫面顯示時間109年10月15日中午12時59分51秒至52秒：可
    見黑狗突然疾步往2名學生方向移動，此時被告回頭往回看
    。④畫面顯示時間109年10月15日中午12時59分54秒：可見黑
    狗往2名學生方向衝去，2名學生明顯受到驚嚇。被告停下車
    輛，雙腳支撐地面，維持回頭看黑狗與2名學生的動作。⑤畫
    面顯示時間109年10月15日中午12時59分54秒至59秒：可見
    黑狗緊追其中1名學生（即告訴人）。告訴人往畫面左側的
    馬路方向逃竄後又折回人行道，此時被告已下車觀看並往黑
    狗方向緩緩移動，另1名學生（下稱B學生）躲避至靠近建築
    物處。⑥畫面顯示時間109年10月15日下午1時00分00秒至03
    秒：可見告訴人往被告方向逃逸，而被告在告訴人與黑狗經
    過身邊時，有以右腳往告訴人與黑狗中間作踹踢動作，隨後
    告訴人因黑狗仍緊追而又往馬路上閃躲，並有往右側身滑倒
    的情形。⑦畫面顯示時間109年10月15日下午1時00分03秒至0
    8秒：可見告訴人隨即平衡起身並閃躲至被告機車車頭左側
    處，此時黑狗因被告之制止而站上被告機車腳踏墊，被告亦
    隨即跨坐上機車並駛離現場。⑧畫面顯示時間109年10月15日
    下午1時00分09秒至17秒：可見告訴人一跛一跛往B學生方向
    行走。⑨畫面顯示時間109年10月15日下午1時00分22秒至38
    秒：可見2名學生於建築物旁同時有彎腰甚至蹲低觀看足部
    情形的動作（因2名學生腰部以下遭建築物遮陽棚遮蔽，僅
    能看到2人有彎腰低頭的動作）。⑩畫面顯示時間109年10月1
    5日下午1時00分40秒至48秒：可見2名學生沿建築物往畫面
    右上方之建築物內移動。⑪畫面顯示時間109年10月15日下午
    1時01分00秒至51秒：可見有1名學生坐在店門口附近椅凳上
    ，低頭往足部方向觀看，有本院勘驗筆錄附卷可佐（見原審
    卷第57至59、63至70頁）。而由前揭勘驗結果可見被告並未
    將其所飼養之惡霸犬以鍊繩牽引，未配戴嘴套或採取其他防
    護措施，該惡霸犬衝向告訴人，並追逐告訴人後，告訴人隨
    即有走路略為一跛一跛之情形，並有往其足部方向察看的動
    作；且告訴人當日所穿之右腳球鞋近右腳大拇指處，有貫穿
    鞋面之破洞，告訴人相對位置之右腳大拇指處確有傷口等情
    ，有照片3紙在卷可憑（見警卷第17-19頁），而告訴人於同
    日下午3時55分許至台南市立醫院急診，亦經診斷確實受有
    右側大腳趾開放性傷口之傷害，亦有前述台南市立醫院診斷
    證明書（見警卷第11頁）附卷可佐，顯見告訴人之上開傷勢
    確屬遭該惡霸犬咬傷所致。被告上開辯解，不足採信。
  ㈢按飼主應防止所飼養動物無故侵害他人生命、身體、自由或
    財產，動物保護法第7條定有明文。而被告為一思慮成熟之
    成年人，對於上開規定自然無法推諉不知。查被告以騎乘機
    車，而讓其所飼養之惡霸犬跟隨在後之方式遛狗時，並未以
    鍊繩牽引，未配戴嘴套或採取其他防護措施，可知該犬隻在
    接近陌生人之時，將有攻擊他人之可能，被告卻未採取相當
    之防護措施任由該犬隻在外自由活動，堪認被告就本件之發
    生有過失明確。又被告上揭過失行為致告訴人受有前揭傷勢
    ，足認被告之過失行為與告訴人所受前揭傷害間，具有相當
    因果關係。
  ㈣綜上所述，本案事證明確，被告上開犯行，洵堪認定，應予
    依法論科。
二、論罪科刑：
　  核被告所為，係犯刑法第284條前段之過失傷害罪。
參、駁回上訴之理由
　　原判決以被告過失傷害犯行，罪證明確，審酌被告於遛狗時
    ，疏未為適當防護措施，致其犬隻咬傷告訴人之過失情節，
    告訴人所傷害程度，其否認犯行，但曾賠償告訴人新臺幣(
    下同)2000元之犯後態度，及被告自陳之智識程度及家庭、
    經濟與生活狀況等一切情狀，量處拘役5日，如易科罰金以1
    千元折算1日，核其認事用法並無不當，量刑亦屬妥適。被
    告上訴猶執前述辯解否認其犬隻咬傷告訴人，然其辯解何以
    不可採，本院業已詳述如前，被告猶執陳詞指摘原判決不當
    ，其上訴並無理由，應予駁回。
據上論斷，應依刑事訴訟法第368條，判決如主文。
本案經檢察官蔡宜玲提起公訴，檢察官章京文到庭執行職務。
中　　華　　民　　國　　111 　年　　3 　　月　　8 　　日
                  刑事第五庭    審判長法  官　蔡廷宜
                                      法  官　翁世容
                                      法　官　林坤志
以上正本證明與原本無異。
不得上訴。
　　                            　　　書記官　凌昇裕  
中　　華　　民　　國　　111 　年　　3 　　月　　8 　　日
附錄本案論罪科刑法條：
中華民國刑法第284條
因過失傷害人者，處1年以下有期徒刑、拘役或10萬元以下罰金
；致重傷者，處3年以下有期徒刑、拘役或30萬元以下罰金。